臺灣高雄地方法院刑事判決　　　　　　　96年度訴字第4952號
公 訴 人　臺灣高雄地方法院檢察署檢察官
被　　告　甲○○
上列被告因毒品危害防制條例案件，經檢察官提起公訴（96年度
毒偵字第9019號、96年度偵字第28784 號），被告於本院準備程
序為有罪之陳述，經合議庭裁定由受命法官依簡式審判程序獨任
審理，判決如下：
    主  文
甲○○施用第一級毒品，累犯，處有期徒刑捌月。扣案之第一級
毒品海洛因壹包（含包裝袋，驗前淨重零點零陸伍公克，驗後淨
重零點零伍捌公克），沒收銷燬之；注射針筒壹支，沒收。
    事  實
一、甲○○前因施用毒品案件（一犯），經送強制戒治後，於民
    國90年4 月19日停止戒治付保護管束，於90年11月26日保護
    管束期滿、停止戒治之處分未經撤銷視為執行完畢；復因施
    用毒品之毒品危害防制條例（二犯）等案件，經法院分別判
    處有期徒刑10月、7 月、3 月、6 月確定，並定其應執行之
    刑為有期徒刑2 年，於94年11月7 日入監服刑，於96年1 月
    15日縮短刑期假釋付保護管束，於96年7 月16日視為減刑、
    期滿執行完畢（構成累犯）。詎不知悔改，竟基於施用第一
    級毒品海洛因之犯意，於96年10月6 日19時許，在高雄縣鳥
    松鄉○○路123 號長庚醫院急診室內，以注射方式，施用第
    一級毒品海洛因1 次。嗣急診室助理員莊志銘發覺後，報警
    前來，並當場扣得甲○○持有之第一級毒品海洛因1 包（含
    包裝袋，驗前淨重0.065公克，驗後淨重0.058公克），及甲
    ○○所有，供施用第一級毒品海洛因所用之注射針筒1 支，
    乃悉上情。
二、案經高雄縣政府警察局仁武分局報請臺灣高雄地方法院檢察
    署檢察官偵查起訴。
    理  由
一、本件被告甲○○所犯為死刑、無期徒刑或最輕本刑為3 年以
    上有期徒刑以外之罪，其於準備程序中就被訴犯罪事實，為
    有罪之陳述，經法官告知簡式審判程序之旨，並聽取當事人
    之意見後，依刑事訴訟法第273 條之1 第1 項規定，裁定由
    受命法官獨任進行簡式審判程序，合先指明。
二、訊據被告對於前開犯行坦承不諱，核與證人莊志銘之警詢中
    陳述大致相符，且被告為警所採之尿液，經送台灣檢驗科技
    股份有限公司濫用藥物實驗室檢驗結果，呈現嗎啡（海洛因
    於人體內之代謝物）陽性反應，有該院96年10月19日KH2007
    A0000000號濫用藥物尿液檢驗報告暨對照表1 份在卷可按。
    再者，扣案海洛因（含包裝袋，驗前淨重0.065 公克，驗後
    淨重0.058 公克）成分經鑑定無訛，有高雄市立凱旋醫院96
    年12月10日高市凱醫驗字第5641號濫用藥物成品檢驗鑑定書
    存卷足憑；此外，並有扣案注射針筒1 支扣案可資佐證，足
    認被告之自白與事實相符，其於前開時地施用第一級毒品1
    次之犯行，堪以認定。被告曾因施用毒品案件（一犯），經
    送強制戒治後，於90年4 月19日停止戒治付保護管束，於90
    年11月26日保護管束期滿、停止戒治之處分未經撤銷視為執
    行完畢；復因施用毒品之毒品危害防制條例（二犯）等案件
    ，經法院分別判處有期徒刑10月、7 月、3 月、6 月確定，
    並定其應執行之刑為有期徒刑2 年等情，有卷附臺灣高等法
    院被告前案紀錄表1 份可佐，從而被告於初犯（指前開一犯
    ）施用毒品案件經強制戒治後，於五年內已再犯施用毒品犯
    行（指前開二犯），而不合於毒品危害防制條例第20第3 項
    「五年後再犯」之規定，且顯見其再犯率甚高，原實施強制
    戒治已無法收其實效，則本案之施用第一級毒品犯行，即應
    逕依該條例第10條第1 項論科（最高法院95年度第7 次刑事
    庭會議決議意旨參照）。
三、核被告所為，係犯毒品危害防制條例第10條第1 項之施用第
    一級毒品罪；其為施用而持有第一級毒品海洛因，持有之低
    度行為應為施用之高度行為所吸收，不另論罪。被告曾因毒
    品危害防制條例等案件，經法院分別判處有期徒刑10月、7
    月、3 月、6 月確定，並定其應執行之刑為有期徒刑2 年，
    於94年11月7 日入監服刑，於96年1 月15日縮短刑期假釋付
    保護管束，於96年7 月16日視為減刑、期滿執行完畢乙節，
    有前開前案紀錄表1 份在卷可稽，被告於該徒刑執行完畢後
    ，5 年以內故意再犯本案有期徒刑以上之罪，應依刑法第47
    條第1 項論以累犯，並加重其刑。
四、本院審酌被告前曾因施用毒品經強制戒治及刑之執行，卻復
    犯本案之施用第一級毒品犯行，足見其欠缺戒除毒品之決心
    ，誠屬不該；惟念被告施用毒品，乃屬對其自身健康之戕害
    行為，對社會所造成之損害尚非直接，且犯後坦承犯行，及
    被告之智識程度、生活狀況等一切情狀，爰量處如主文所示
    之刑。
五、扣案海洛因（含包裝袋，驗前淨重0.065 公克，驗後淨重0.
    058 公克）之成分經鑑定無訛，業認明如前，而包裝袋與其
    上殘留之毒品，已難以分析剝離，應依毒品危害防制條例第
    18條第1 項前段規定，不問屬於犯人與否，沒收銷燬之；至
    送鑑耗損之海洛因既已滅失，自無庸再予宣告沒收銷燬之必
    要。末扣案之注射針筒1 支，為被告所有供施用第一級毒品
    海洛因使用之物，業據被告供承在卷，應依刑法第38條第1
    項第2 款、第3 項規定，併予宣告沒收。
據上論結，應依刑事訴訟法第273 條之1 第1 項、第299 條第1
項前段，毒品危害防制條例第10條第1 項、第18條第1 項前段，
刑法第11條、第47條第1 項、第38條第1 項第2 款、第3 項，判
決如主文。
本案經檢察官乙○○到庭執行職務
中　　華　　民　　國　　96　　年　　12　　月　　21　　日
　　　　　　　　　刑事第十四庭  法　官　莊珮吟
以上正本證明與原本無異。
如不服本判決應於收受本判決後10日內向本院提出上訴書狀，並
應敘述具體理由，如未敘述上訴理由者，應於上訴期間屆滿後20
日內補提理由書狀於本院（均須按他造當事人之人數附繕本）「
切勿逕送上級法院」。
中　　華　　民　　國　　96　　年　　12　　月　　21　　日
　　　　　　　　　　　　　　　  書記官　王淑娟
◎附錄本案所犯法條：
《毒品危害防制條例第10條第1 項》
施用第一級毒品者，處6 月以上5 年以下有期徒刑。
